# 有关合并抵消的问题

提问人：zjs0082002 时间：2014-04-25 21:10:27
陈老师，请教您个问题，我在合并企业的报表时，被合并企业存在“未确认投资损失”，合并抵消时应该怎么处理？

回答人：chenyiwei
该子公司是否仍在执行原《企业会计制度》？你公司执行原制度还是新准则？该子公司自身资不抵债还是其子公司（你公司的孙公司）资不抵债？未确认投资损失是否同时出现于利润表和资产负债表？
对此问题的规定主要是：
关于资不抵债公司合并报表问题请示的复函
财会函字（ 1999 ） 10 号
你所 1999 年 3 月 5 日来函《关于资不抵债公司合并报表问题的请示》[粤会所（ 99 ）函 010 号] 已悉，经研究，答复如下： 按照现行会计制度规定，在长期股权投资采用权益法时，如果被投资单位发生亏损，投资企业应按持股比例计算应承担的份额，并冲减长期股权投资的账面价值。投资企业确认的亏损分担额，一般以长期股权投资减记至零为限。其未确认的被投资单位的亏损分担额，在编制合并会计报表时，可以在合并会计报表的"未分配利润"项目上增设"未确认的投资损失"项目；同时，在利润表的"少数股东损益"项目下增设"加：未确认的投资损失"项目。这两个项目反映母公司未确认子公司的投资亏损额。
一九九九年三月十七日